【裁判字號】    99,裁,10
【裁判日期】    990107
【裁判案由】    違反海關緝私條例
【裁判全文】
最  高  行  政  法  院  裁  定
                                        99年度裁字第10號
上  訴  人  勵威國際有限公司
代  表  人  甲○○
被 上訴 人  財政部基隆關稅局
代  表  人  乙○○
上列當事人間違反海關緝私條例事件，上訴人對於中華民國98年
9月14日臺北高等行政法院97年度再字第99號判決，提起上訴，
本院裁定如下：
    主  文
上訴駁回。
上訴審訴訟費用由上訴人負擔。
    理  由
一、按對於高等行政法院判決之上訴，非以其違背法令為理由，
    不得為之，行政訴訟法第242條定有明文。依同法第243條第
    1項規定，判決不適用法規或適用不當者，為違背法令；而
    判決有同條第2項所列各款情形之一者，為當然違背法令。
    是當事人對於高等行政法院判決上訴，如依行政訴訟法第
    243條第1項規定，以高等行政法院判決有不適用法規或適用
    不當為理由時，其上訴狀或理由書應有具體之指摘，並揭示
    該法規之條項或其內容；若係成文法以外之法則，應揭示該
    法則之旨趣；倘為司法院解釋或本院之判例，則應揭示該判
    解之字號或其內容。如以行政訴訟法第243條第2項所列各款
    情形為理由時，其上訴狀或理由書，應揭示合於該條項各款
    之事實。上訴狀或理由書如未依此項方法表明，或其所表明
    者與上開法條規定不合時，即難認為已對高等行政法院判決
    之如何違背法令有具體之指摘，其上訴自難認為合法。
二、緣上訴人於民國90年8月29日委由立豐報關股份有限公司向
    被上訴人申報自大陸進口KAOLIN乙批（報單號碼：第
    AW/90/5156/0009號），經被上訴人查驗結果，來貨為
    CALIUM CARBONATE（碳酸鈣），核與原申報貨名不符，且非
    屬經濟部公告准許間接進口之大陸物品，遂認上訴人涉有虛
    報進口貨物名稱、逃避管制之違法情事，爰依行為時海關緝
    私條例第37條第3項轉據同條例第36第1項、第3項，處貨價1
    倍之罰鍰計新臺幣433,751元，並沒入貨物。上訴人不服，
    循序提起行政訴訟，經臺北高等行政法院（下稱原審法院）
    以92年度訴字第2551號判決駁回其訴後，提起上訴，亦經本
    院以95年度判字第1124號判決（下稱原確定判決）駁回而告
    確定。上訴人復以原確定判決有行政訴訟法第273條第1項第
    13款所定事由，提起再審之訴，經本院以97年度裁字第2519
    號裁定移送至原審法院審理，遭該院判決駁回後，提起本件
    上訴。
三、本件上訴人對於臺北高等行政法院判決上訴，主張：依黃元
    凱先生94年4月14日之傳真文件，可知系爭貨物是生產工廠
    於趕工包裝時發生嚴重錯誤，以至貨品中有部分是高嶺土和
    部分碳酸鈣混雜情形無法分辦，故上訴人對系爭違反海關緝
    私條例之事實並無過失，且裝錯貨物之供應者亦非上訴人(
    職員、受僱人或從業人)所僱用，非上訴人所能控制，故亦
    無行政罰法第7條第2項之情事，原審未依職權調查原則查明
    事實，即駁回上訴人之訴，顯屬有誤。再者，黃元凱先生94
    年4月14日之傳真內容，是轉述系爭貨物之大陸原供貨者張
    琳之傳聞，惟其並非不相干之他人，故該傳真自有使上訴人
    獲得較有利益之裁判，而原審法院未調查事發經過和事實情
    形，即誤以為該項證據縱予斟酌亦無法使上訴人獲得較有利
    益之裁判，並逕以無理由予以駁回，顯有不當適用法規之違
    誤等語，為其論據。惟查上訴意旨無非一再重述其在原審之
    理由，就原審取捨證據、認定事實之職權行使，指摘其為不
    當，並就原審已論斷者，泛言未論斷，或就原審所為論斷，
    泛言其論斷矛盾，而非具體表明合於不適用法規、適用法規
    不當、或行政訴訟法第243條第2項所列各款之情形，難認對
    原判決之如何違背法令已有具體之指摘。依首開規定及說明
    ，應認其上訴為不合法。
四、據上論結，本件上訴為不合法。依行政訴訟法第249條第1項
    前段、第104條、民事訴訟法第95條、第78條，裁定如主文
    。
中    華    民    國    99    年    1     月    7     日
                    最高行政法院第七庭
                        審判長法官  藍  獻  林
                              法官  楊  惠  欽
                              法官  廖  宏  明
                              法官  張  瓊  文
                              法官  姜  素  娥
以  上  正  本  證  明  與  原  本  無  異
中    華    民    國    99    年    1     月    7     日
                              書記官  阮  思  瑩


司法院資訊處製作；財團法人民間司法改革基金會備份。
